臺灣彰化地方法院刑事判決　　　　　　　100年度訴字第375號
公　訴　人　臺灣彰化地方法院檢察署檢察官
被　　　告　鄭敏雅
選任辯護人　王士銘律師
上列被告因違反毒品危害防制條例等案件，經檢察官提起公訴（
100 年度偵字第1465號），被告於準備程序進行中就被訴事實為
有罪之陳述，本院進行簡式審判程序，判決如下：
    主  文
鄭敏雅轉讓第一級毒品，處有期徒刑拾月，未扣案之門號000000
0000號行動電話壹支（含SIM 卡壹張）沒收，如全部或一部不能
沒收時，追徵其價額。
    事  實
一、鄭敏雅明知海洛因係屬毒品危害防制條例第2 條第2 項第1
    款所列管之第1 級毒品，不得非法持有及轉讓，竟基於轉讓
    第1 級毒品海洛因之犯意，於民國99年9 月7 日上午6 時27
    分，以其所有之門號0000000000號行動電話（未扣案）與蕭
    宛諄使用之門號0000000000號行動電話聯絡，因蕭宛諄表示
    其毒癮發作，鄭敏雅乃於該次通話後約20分鐘，在蕭宛諄位
    於彰化縣社頭鄉光明巷52弄14號之住處，無償轉讓價值約新
    臺幣1,000 元之第1 級毒品海洛因（約0.4 公克）予蕭宛諄
    。嗣經檢察官向本院聲請對鄭敏雅所使用之上開門號行動電
    話實施通訊監察而查悉上情。
二、案經彰化縣警察局報告臺灣彰化地方法院檢察署檢察官偵查
    起訴。
    理  由
一、本件被告鄭敏雅所犯係死刑、無期徒刑、最輕本刑為3 年以
    上有期徒刑以外之罪，其於準備程序就被訴事實為有罪之陳
    述，經本院裁定由受命法官獨任以簡式審判程序審理，則依
    刑事訴訟法第273 條之2 、同法第159 條第2 項之規定，不
    適用傳聞法則有關限制證據能力之相關規定，合先敘明。
二、上揭事實，業據被告鄭敏雅於警詢及偵審中坦承不諱，且經
    證人蕭宛諄於警詢及偵查中證述明確，並有門號0000000000
    號行動電話與門號0000000000號行動電話於99年9 月7 日上
    午6 時27分通話之通訊監察譯文、本院99年聲監字第000618
    號通訊監察書、電話附表各1 份（本院卷第100 頁、警卷第
    27至28頁）在卷可稽，足認被告自白與事實相符，堪可採信
    。本件事證明確，被告犯行堪以認定，應依法論科。
三、核被告鄭敏雅所為，係犯毒品危害防制條例第8 條第1 項之
    轉讓第1 級毒品罪。其轉讓前持有第1 級毒品海洛因之低度
    行為，為轉讓之高度行為所吸收，不另論罪。又按毒品危害
    防制條例第17條第2 項規定，犯同條例第4 條至第8 條之罪
    於偵查及審判中均自白者，減輕其刑。查被告於偵查及審判
    中就其轉讓第1 級毒品海洛因予蕭宛諄之犯行均自白犯罪，
    有被告於100 年3 月8 日偵查中訊問筆錄、本院100 年4 月
    11日準備程序筆錄、100 年5 月2 日審判筆錄在卷可資佐證
    （偵11427 號卷第249 頁、本院卷第65頁、第150 至151 頁
    ），應依毒品危害防制條例第17條第2 項之規定，減輕其刑
    。次按毒品危害防制條例第8 條第6 項規定，轉讓毒品達一
    定數量者，加重其刑至2 分之1 ，其標準由行政院定之。依
    行政院於98年11月20日修正施行之「轉讓毒品加重其刑之數
    量標準」第2 條規定：「轉讓毒品達一定數量者，加重其刑
    至二分之一，其標準如下：一、第一級毒品：淨重五公克以
    上。……」。本件被告轉讓予蕭宛諄之海洛因重量未達淨重
    5 公克以上，無上開加重其刑規定之適用，附此敘明。爰審
    酌被告明知毒品海洛因具有成癮性，竟仍提供予蕭宛諄施用
    ，所為助長毒品氾濫，更戕害他人身心健康，及其轉讓海洛
    因之原因係因蕭宛諄毒癮發作、轉讓之數量非鉅，所生危害
    尚屬有限等一切情狀，認公訴檢察官具體求處有期徒刑1 年
    2 月（本院卷第152 頁），稍嫌過重，爰量處如主文所示之
    刑。末按犯第4 條至第9 條、第12條、第13條或第14條第1
    項、第2 項之罪者，其供犯罪所用或因犯罪所得之財物，均
    沒收之，如全部或一部不能沒收時，追徵其價額或以其財產
    抵償之，毒品危害防制條例第19條第1 項定有明文。查未扣
    案之門號0000000000號行動電話，該門號雖非由被告申辦，
    固有遠傳資料查詢結果1 紙在卷可憑（本院卷第83頁），惟
    被告於本院審理時自承：這支門號SIM 卡是我之前男朋友買
    來送我的，算是我的等語（本院卷第151 頁），堪認被告已
    取得該門號SIM 卡之所有權，且門號0000000000號行動電話
    1 支（含SIM 卡1 張），屬被告所有供與蕭宛諄聯繫轉讓第
    1 級毒品事宜所用之物，業據被告供明在卷（本院卷第149
    頁反面），並有前揭通訊監察譯文附卷可佐，雖未扣案，然
    無證據證明已滅失，應依同條例第19條第1 項之規定宣告沒
    收之，如全部或一部不能沒收時，應追徵其價額（毋庸同時
    諭知「或以其財產抵償之」，最高法院99年度第5 次刑事庭
    會議(二)決議參照）。至扣案之白色粉末1 包、包包1 個、分
    裝袋5 包、塑膠鏟管1 支、手機1 支（含門號0000000000號
    SIM 卡1 張）、SIM 卡5 張，均非被告所有供本案犯罪所用
    之物，爰不予宣告沒收。
據上論斷，應依刑事訴訟法第273 條之1 第1 項、第299 條第1
項前段，毒品危害防制條例第8 條第1 項、第17條第2 項、第19
條第1 項，判決如主文。
本案經檢察官詹喬偉到庭執行職務。
中    華    民    國   100    年    5     月    11    日
                  刑事第八庭          法  官  王素珍
以上正本證明與原本無異。
如不服本判決應於收受判決後10日內向本院提出上訴書狀，並應
敘述具體理由；其未敘述上訴理由者，應於上訴期間屆滿後20日
內向本院補提理由書（均須按他造當事人之人數附繕本）「切勿
逕送上級法院」。
中    華    民    國   100    年    5     月    11    日
                                      書記官  陳秀香
附錄本案論罪科刑法條：
毒品危害防制條例第8條
轉讓第一級毒品者，處 1 年以上 7 年以下有期徒刑，得併科新
臺幣 1 百萬元以下罰金。
轉讓第二級毒品者，處 6 月以上 5 年以下有期徒刑，得併科新
臺幣 70 萬元以下罰金。
轉讓第三級毒品者，處 3 年以下有期徒刑，得併科新臺幣 30
萬元以下罰金。
轉讓第四級毒品者，處 1 年以下有期徒刑，得併科新臺幣 10
萬元以下罰金。
前四項之未遂犯罰之。
轉讓毒品達一定數量者，加重其刑至二分之一，其標準由行政院
定之。